【裁判字號】    94,訴,4153
【裁判日期】    950116
【裁判案由】    毒品危害防制條例
【裁判全文】
臺灣高雄地方法院刑事判決              94年度訴字第4153號
公  訴  人  臺灣高雄地方法院檢察署檢察官
被      告  乙○○
上列被告因違反毒品危害防制條例案件，經檢察官提起公訴（94
年度毒偵字第9144號），本院合議庭裁定由受命法官獨任進行簡
式審判程序，茲判決如下：
    主  文
乙○○施用第一級毒品，處有期徒刑陸月，如易科罰金，以參佰
元折算壹日。扣案殘留第一級毒品海洛因之注射針筒壹支，沒收
銷燬。
    事  實
一、乙○○前於民國94年間，因施用毒品案件，經臺灣板橋地方
    法院以94年度毒聲字第1293號裁定送勒戒所觀察、勒戒，嗣
    因認無繼續施用毒品傾向，於民國94年8 月17日釋放出所，
    並經臺灣板橋地方法院檢察署檢察官於同日以94年度偵字第
    3789號為不起訴處分確定。詎其仍不知戒絕毒癮，明知海洛
    因經公告列為毒品危害防制條例第2 條第2 項第1 款之第1
    級毒品，不得非法持有、施用，復基於施用第1 級毒品海洛
    因之犯意，於觀察、勒戒執行完畢釋放後5 年內之94年10月
    19日晚上6 時40分許回溯72小時內之某一時間（不含公權力
    拘束期間），在高雄縣澄清湖棒球場後方之軍人公墓，以將
    海洛因摻入香菸內吸食之方式，施用第1 級毒品海洛因1 次
    。嗣於94年10月19日下午5 時20分許，在高雄縣鳳山市○○
    路○段與文衡路口為警查獲，始知悉上情。
三、案經高雄縣政府警察局鳳山分局報請臺灣高雄地方法院檢察
    署檢察官偵查起訴。
    理  由
一、按本件被告乙○○所犯係死刑、無期徒刑、最輕本刑為3年
    以上有期徒刑以外之罪，其於準備程序就前揭被訴事實為有
    罪之陳述，經受命法官告知簡式審判程序之旨，並聽取其與
    公訴人之意見後，本院認無不得或不宜改依簡式審判程序進
    行之處，爰依刑事訴訟法第273 條之1 第1 項、第284 條之
    1 ，裁定本件由受命法官獨任進行簡式審判程序，合先敘明
    。
二、訊據被告乙○○對於上揭時、地，以上述方式施用第1 級毒
    品海洛因1 次之事實坦承不諱（本院卷第25、35頁參照），
    且查：
    (一)被告為警查獲時，於94年10月19日晚上6 時40分許所採集
      之尿液，經送驗結果，確呈嗎啡及可待因陽性反應，有臺
      灣檢驗科技股份有限公司94年11月1 日報告編號KH2005A0
      000000號濫用藥物尿液檢驗報告及尿液採集編號對照表各
      1 份附卷可稽（本院卷第20頁、警卷第10頁參照）。是被
      告前揭自白與事實相符，應堪採為被告有罪之證據，則被
      告施用第1 級毒品海洛因1 次之犯行，堪以認定。
  (二)被告前於94年間，因施用毒品案件，經臺灣板橋地方法院
      以94年度毒聲字第1293號裁定送勒戒所觀察、勒戒，嗣因
      認無繼續施用毒品傾向，於民國94年8 月17日釋放出所，
      並經臺灣板橋地方法院檢察署檢察官於同日以94年度偵字
      第3789號為不起訴處分確定之事實，有本院被告院內索引
      卡紀錄表、臺灣高等法院被告前案紀錄表各1 份在卷足參
      ，其於前案觀察、勒戒執行完畢釋放後，5 年內再犯本件
      施用毒品罪之事實，事證明確，應予依法論科。
三、查海洛因係毒品危害防制條例第2 條第2 項所稱之第1 級毒
    品，不得非法持有、施用。核被告乙○○所為，係犯毒品危
    害防制條例第10條第1 項之施用第1 級毒品罪。其施用第1
    級毒品前，持有海洛因之低度行為，應為施用之高度行為所
    吸收，不另論罪。爰審酌被告前因施用毒品案件經觀察、勒
    戒執行完畢釋放後，仍未能徹底戒絕毒品，復犯本案施用毒
    品罪，顯見其無戒毒悔改之意，惟念其施用毒品之次數、施
    用毒品乃自戕一己之身體健康，尚未對他人造成危害，且犯
    後已坦承犯行，態度良好等一切情狀，量處如主文所示之刑
    ，並諭知易科罰金之標準，以資懲戒。至扣案之注射針筒1
    支，經送請高雄醫學大學附設中和紀念醫院檢驗結果，係呈
    海洛因陽性反應，有該院94年12月20日報告編號0000-000號
    檢驗報告1 紙在卷可查（本院卷第15頁參照），雖被告抗辯
    上開針筒非伊所有，惟上開針筒業已難與其上殘留之第1 級
    毒品海洛因析離，應屬第1 級毒品，爰依毒品危害防制條例
    第18條第1 項前段規定，併予宣告沒收銷燬。
據上論斷，應依刑事訴訟法第273 之1 第1 項、第284 條之1 、
第299 條第1 項前段，毒品危害防制條例第10條第1 項、第18條
第1 項前段，刑法第11條、第41條第1 項前段，罰金罰鍰提高標
準條例第2 條，判決如主文。
本案經檢察官甲○○到庭執行職務。
中    華    民    國    95    年     1    月    16    日
                    刑事第四庭  法  官  陳振嘉
如不服本判決，應於判決送達後10日內，向本院提出上訴狀。
以上正本證明與原本無異。
中    華    民    國    95    年     1    月    16    日
                                 書記官 顏宗貝
附錄本案判決論罪科刑法條：
毒品危害防制條例第10條
施用第1級毒品者，處6月以上5年以下有期徒刑。


司法院資訊處製作；財團法人民間司法改革基金會備份。
